Minutes et répertoires du notaire Achille TOURIN, 7 mai 1822 - 19 octobre 1842 (étude XXIX)
Archives nationales
- Répertoire(s) de Achille TOURIN, 8 décembre 1821 - 18 juillet 1844; MC/RE/XXIX/12 - MC/RE/XXIX/18
  - Répertoire. 1828, 21 juillet - 1831, 10 octobre, 21 juillet 1828 - 10 octobre 1831; MC/RE/XXIX/14
    - Inventaire après décès: Hachin de Courbeville, Marie-Julie. Tournon (rue de), n° 23, 22 novembre 1830
      inventaire après décès; Tournon (rue de); Hachin de Courbeville, Marie-Julie; chirurgien
    - Inventaire après décès: Gagnage, Marie-Caroline. Servandoni (rue), n° 25, 27 décembre 1830
      inventaire après décès; Servandoni (rue); Gagnage, Marie-Caroline
    - Inventaire après décès: Brionne, Marie-Alexandrine. Hugonelle, Etienne-Fiacre (épouse). Mercier (marchand). Vieux-Colombier (rue du), n° 20, 8 février 1831
      inventaire après décès; Vieux-Colombier (rue du); Brionne, Marie-Alexandrine; Hugonelle, Etienne-Fiacre
    - Inventaire après décès: Chevalier, Marie-Anne. Bac (rue du), n° 17, 16 février 1831
      inventaire après décès; Bac (rue du); Chevalier, Marie-Anne; commerçant
    - Inventaire après décès: Ragois, Anne. Duc, Benoît (épouse). Boulanger (ancien). Bac (rue du), n° 134, 25 février 1831
      inventaire après décès; Bac (rue du); Ragois, Anne; Duc, Benoît
    - Inventaire après décès: BEAUMONT d'Autichamp, Marie-Thérèse-Sophie-Eugénie-Zoé de. Duplessis Chatillon, Jules-Charles (épouse). Propriétaire, marquis du Plessis Châtillon. Grenelle (rue de), n° 53, Saint-Germain /Marvejols (Lozère), 8 mars 1831
      inventaire après décès; Marvejols (Lozère); Grenelle (rue de); Beaumont d'Autichamp, Marie-Thérèse-Sophie-Eugénie-Zoé de; Duplessis Chatillon, Jules-Charles (marquis du Plessis-Chatillon); boulanger
    - Inventaire après décès: Maugis, Marie-Anne. Domise, Pierre-Louis-Constantin (veuve). Vaugirard (rue de), n° 23, 17 mars 1831
      inventaire après décès; Vaugirard (rue de); Maugis, Marie-Anne; Domise, Pierre-Louis-Constantin
    - Inventaire après décès: Maumene, Louis-Alexandre. Vins (marchand de). Grenelle (rue de), n° 93, Saint-Germain, 25 mars 1831
      inventaire après décès; Grenelle (rue de); Maumene, Louis-Alexandre
    - Inventaire après décès: Kretmayer, Jeanne-Marie. Morlat, Jean-Louis-Nicolas (veuve). Moulins (rue des), n° 13, Belleville, 26 mars 1831
      inventaire après décès; Moulins (rue des); Kretmayer, Jeanne-Marie; Morlat, Jean-Louis-Nicolas; commerçant
    - Inventaire après décès: Benard, Louise-Françoise-Adélaïde. Hatez, Leu-Augustin (veuve). Beaujolais (rue de), n° 2/Romainville (Seine-Saint-Denis), 8 avril 1831
      inventaire après décès; Beaujolais (rue de); Romainville (Seine-Saint-Denis); Benard, Louise-Françoise-Adélaïde; Hatez, Leu-Augustin
    - Inventaire après interdiction: Molinie, Jean-Baptiste., 25 mai 1831
      inventaire; Molinie, Jean-Baptiste
    - Inventaire après décès: Minier, Charles. Saint-Dominique-d'Enfer (cul de-sac), n° 2, 27 mai 1831
      23 fructidor an X [10 septembre 1802], vente d'une maison et dépendance, cul-de-sac Saint-Dominique, n° 8, à Charles MINIER, RE/XLI/13.
      inventaire après décès; Saint-Dominique (cul-de-sac); Minier, Charles
    - Inventaire après décès: Lepoix, Marguerite-Geneviève. Chatelain, Jean-Edme (épouse). Vins (ancien marchand de). Vieux-Colombier (rue du), n° 24, 7 juin 1831
      inventaire après décès; Vieux-Colombier (rue du); Lepoix, Marguerite-Geneviève; Chatelain, Jean-Edme
    - Inventaire après décès: Lemaire de Courtemanche, Henri-Alexis-Charles. Université (rue de l'), n° 25, 8 juin 1831
      inventaire après décès; Université (rue de l'); Lemaire de Courtemanche, Henri-Alexis-Charles; commerçant
    - Inventaire après décès: Melan, Alexis-Joseph. Sèvres (rue de), n° 94, 21 juin 1831
      inventaire après décès; Sèvres (rue de); Melan, Alexis-Joseph
    - Inventaire après décès: Desaux, Joseph-Sylvain. Verneuil (rue de), n° 29, 23 juin 1831
      inventaire après décès; Verneuil (rue de); Desaux, Joseph-Sylvain
    - Inventaire après décès: Duhuin, Jérôme-Honoré. Montmartre, 27 juin 1831
      inventaire après décès; Montmartre (ancienne commune); Duhuin, Jérôme-Honoré
    - Inventaire après décès: Deuil, Jean-Louis. Grenelle (rue de), n° 6, Saint-Germain, 19 juillet 1831
      inventaire après décès; Grenelle (rue de); Deuil, Jean-Louis
    - Inventaire après décès: FAVARD d'Enval, Roch-Amable. Seine-Saint-Germain (rue de), n° 54, 26 juillet 1831
      inventaire après décès; Seine-Saint-Germain (rue de); Favard d'Enval, Roch-Amable
    - Inventaire après décès: Pertuis, Claude-Gabrielle de. Pracomtal, Léonor-Claude (marquis de) (veuve). Marquis de Pracomtal. Grenelle (rue de), n° 98, Saint-Germain, 13 août 1831
      inventaire après décès; Grenelle (rue de); Pertuis, Claude-Gabrielle de; Pracomtal, Léonor-Claude de
    - Inventaire après décès: Sanson Larue, Jacques-François. Dragon (rue du), n° 33, 7 septembre 1831
      inventaire après décès; Dragon (rue du); Sanson Larue, Jacques-François
  - Répertoire. 1831, 10 octobre - 1834, 13 décembre, 10 octobre 1831 - 13 décembre 1834; MC/RE/XXIX/15
    - Inventaire après décès: Hurel, François. Montmartre (rue), n° 19, 15 octobre 1831
      inventaire après décès; Montmartre (rue); Hurel, François
    - Inventaire après absence: Parmentier, Jean., 4 novembre 1831
      inventaire; Parmentier, Jean
    - Inventaire après décès: Poinson, Henri. Ménilmontant (rue de), n° 73, 24 novembre 1831
      inventaire après décès; Ménilmontant (rue de); Poinson, Henri
    - Inventaire après décès: Moynier, Joseph-Charles-Louis. Grenelle (rue de), n° 1, Saint-Germain, 7 décembre 1831
      inventaire après décès; Grenelle (rue de); Moynier, Joseph-Charles-Louis
    - Inventaire après décès: Cadot, Jean-Baptiste. Saint-Jean-au-Gros-Caillou (rue), n° 2, 14 décembre 1831
      inventaire après décès; Saint-Jean-au-Gros-Caillou (rue); Cadot, Jean-Baptiste
    - Inventaire après décès: Delacroix Frainville, Joseph. Hautefeuille (rue), n° 15, 4 janvier 1832
      inventaire après décès; Hautefeuille (rue); Delacroix-Frainville, Joseph
    - Inventaire après décès: Samyn, Eugénie-Aimée. Tanqueray, Antoine-Thomas-Casimir (épouse). Corroyeur (marchand). Saint-Placide (rue), n° 3, 19 janvier 1832
      inventaire après décès; Saint-Placide (rue); Samyn, Eugénie-Aimée; Tanqueray, Antoine-Thomas-Casimir
    - Inventaire après décès: Argout, Robert-Maurice-d'. Saint-Gondon (Loiret), château. Basse du Rempart (rue). décédé le 9 juin 1806, 24 février 1832
      inventaire après décès; Saint-Gondon (Loiret); Basse-du-Rempart (rue); Argout, Robert Maurice d' (....-1806); tanneur
    - Inventaire après décès: Bresson, Jean-Baptiste-Marie-François. MEUDON (Hauts de-Seine), 8 mars 1832
      inventaire après décès; Meudon (Hauts-de-Seine); Bresson, Jean-Baptiste-Marie-François
    - Inventaire après décès: Caussin, Nicolas-Laurent. Ménilmontant (rue de), n° 114, 10 mars 1832
      inventaire après décès; Ménilmontant (rue de); Caussin, Nicolas-Laurent
    - Inventaire après décès: Dumont, Louis-Jean-Baptiste., 18 avril 1832
      inventaire après décès; Dumont, Louis-Jean-Baptiste
    - Inventaire après décès: Rollin, Etiennette. Letang, Nicolas-Quentin-Abraham (épouse). Perruquier. Jardins-Saint-Paul (rue des), n° 3. hospice Necker, 26 avril 1832
      inventaire après décès; Jardins-Saint-Paul (rue des); Necker-Enfants malades (hôpital); Rollin, Etiennette; Letang, Nicolas-Quentin-Abraham
    - Inventaire après décès: Caron, Louis. Saint-Dominique-au-Gros-Caillou (rue), n° 65, 2 mai 1832
      inventaire après décès; Saint-Dominique-du-Gros-Caillou (rue); Caron, Louis; coiffeur
    - Inventaire après décès: Delaie, Pierrette-Charlotte. Brocq, Jean-Baptiste (veuve). Mézières (rue), n° 7, 3 mai 1832
      Vente d'une maison et terrain, rue Mézières, n°s 907 et 908 (4400 francs) à Pierrette Charlotte Dedelay épouse de Jean-Baptiste Brocq le 7 messidor an X [26 juin 1802], RE/XLI/13
      inventaire après décès; Mézières (rue de); Delaie, Pierrette-Charlotte; Brocq, Jean-Baptiste
    - Inventaire après décès: Girot, Etienne-Ambroise. Abbé. Cherche-Midi (rue du), n° 23, 14 mai 1832
      inventaire après décès; Cherche-Midi (rue du); Girot, Etienne-Ambroise
    - Inventaire après décès: Chappey, Marie-Clotilde-Adélaïde. Moret, Charles (veuve). Buci (rue de), n° 37, 18 mai 1832
      inventaire après décès; Buci (rue de); Chappey, Marie-Clotilde-Adélaïde; Moret, Charles; abbé
    - Inventaire après décès: Frerot, Rosalie. Croala, Louis-Pierre (épouse). Grenelle (rue de), n° 59, Saint-Germain, 21 mai 1832
      inventaire après décès; Grenelle (rue de); Frerot, Rosalie; Croala, Louis-Pierre
    - Inventaire après décès: Bonnefin, Louis-Pierre-Joseph., 28 mai 1832
      inventaire après décès; Bonnefin, Louis-Pierre-Joseph
    - Inventaire après décès: Lebrun, François., 30 mai 1832
      inventaire après décès; Lebrun, François
    - Inventaire après décès: Bourdon, Louise-Catherine. Risse, Louis-Victor (veuve). Honoré Chevalier (rue), n° 8, 13 juin 1832
      inventaire après décès; Honoré-Chevalier (rue); Bourdon, Louise-Catherine; Risse, Louis-Victor
    - Inventaire après décès: Mouton, Louise-Françoise. Marette, Louis-François (épouse). Employé. Bac (rue du), n° 69, 16 juin 1832
      inventaire après décès; Bac (rue du); Mouton, Louise-Françoise; Marette, Louis-François
    - Inventaire après décès: Villers, Charles-Alexandre de., 21 juin 1832
      inventaire après décès; Villers, Charles-Alexandre de
    - Inventaire après absence: Lefebvre, Charles-François., 21 juin 1832
      inventaire; Lefebvre, Charles-François
    - Extrait en brevet d'un inventaire après décès du 27 juillet 1772 reçu par Mes Saussay et Lombart à Saint-Domingue: Lefebvre, Louis-Etienne. Saint-Domingue, 26 juin 1832
      inventaire après décès du 27 juillet 1772 reçu par Mes Saussay et Lombart à Saint-Domingue.
      inventaire après décès; Hispaniola (île); Lefebvre, Louis-Etienne
    - Inventaire après décès: Laine, Jean-Denis., 28 juin 1832
      inventaire après décès; Laine, Jean-Denis
    - Inventaire après décès: Blanchard, Jean-Baptiste., 5 juillet 1832
      inventaire après décès; Blanchard, Jean-Baptiste
    - Inventaire après décès: Gilles, François-Louis., 7 juillet 1832
      inventaire après décès; Gilles, François-Louis
    - Inventaire après décès: Latour Dupin Gouvernet de Lacharce, René-Louis-Victor de., 23 juillet 1832
      inventaire après décès; Latour Dupin Gouvernet de Lacharce, René-Louis-Victor de
    - Inventaire après décès: Bouchet, Rose-Marie. Vernet, Louis-François (veuve). Sculpteur. Servandoni (rue), n° 21/VERRIERES (Essonne), 2 août 1832
      dépôt du testament le 23 mars 1832, à la suite renonciation du 6 février 1833 par Jean Emile Horace VERNET, peintre d'histoire, officier de la Légion d'honneur, membre de l'Institut, directeur de l'école française à Rome, RE/XLIV/17, enchères d'une maison à Verrières le 31 mai 1834, RE/XLIV/18
      inventaire après décès; Servandoni (rue); Bouchet, Rose-Marie; Vernet, Louis-François
    - Inventaire après décès: Delanoue, Jacques-Ferdinand., 4 août 1832
      inventaire après décès; Delanoue, Jacques-Ferdinand; sculpteur
    - Inventaire après décès: Leguillon, Charles-Louis-Justin., 8 août 1832
      inventaire après décès; Leguillon, Charles-Louis-Justin
    - Inventaire après décès: Senot, Philippe-Augustin-Jacques., 10 août 1832
      inventaire après décès; Senot, Philippe-Augustin-Jacques
    - Inventaire après décès: Pelard, Thérèse-Julie-Camille. Cambois de Mainebeau, Pierre (veuve). Propriétaire. Grammond (rue de), n° 24, 18 août 1832
      inventaire après décès; Gramont (rue de); Pelard, Thérèse-Julie-Camille; Cambois de Mainebeau, Pierre
    - Inventaire après décès: Contault, Marie-Marguerite. Gaillandre, Jean-Baptiste (épouse). Agent des affaires de M. ROCHAMBEAU en 1798. Sèvres (rue de), n° 83, 23 août 1832
      inventaire après décès; Sèvres (rue de); Contault, Marie-Marguerite; Gaillandre, Jean-Baptiste
    - Inventaire après décès: Kergariou, Henriette-Josèphe-Marie de. Lascases, Marie-Joseph-Emmanuel-Auguste-Dieudonné de (épouse). Député, officier de la Légion d'honneur, comte. Passy, Pompe (rue de la), n° 7, 31 août 1832
      inventaire après décès; Passy (ancienne commune); Pompe (rue de la); Kergariou, Henriette-Josèphe-Marie de; Lascases, Marie-Joseph-Emmanuel-Auguste-Dieudonné de; député
    - Inventaire après décès: Maury, Jean-Marie-Ferdinand., 3 septembre 1832
      inventaire après décès; Maury, Jean-Marie-Ferdinand
    - Inventaire après décès: Lafitte, Jean., 4 septembre 1832
      inventaire après décès; Lafitte, Jean
    - Inventaire après décès: Ract, Pierre., 6 septembre 1832
      inventaire après décès; Ract, Pierre
    - Inventaire après décès: Ferrand, Jean-Joseph., 14 septembre 1832
      inventaire après décès; Ferrand, Jean-Joseph
    - Inventaire après décès { Cf. Me Février, étude LX }: Floriot, Pierre-Nicolas-Marie. Cité (quai de la), n° 17, 18 septembre 1832
      inventaire après décès; Cité (quai de la); Floriot, Pierre-Nicolas-Marie
    - Inventaire après décès: Robin, Denis. Raffineur. Vaugirard (rue de), n° 72, 27 septembre 1832
      inventaire après décès; Vaugirard (rue de); Robin, Denis
    - Inventaire après décès: Petit, Marie., 1er octobre 1832
      inventaire après décès; Petit, Marie
    - Inventaire après décès: Chaperon, Sophie-Françoise. Porcheron, Isidore (épouse). Pâtissier traiteur. Saints-Pères (rue des), n° 36, 2 octobre 1832
      inventaire après décès; Saints-Pères (rue des); Chaperon, Sophie-Françoise; Porcheron, Isidore; pâtissier; restaurateur
    - Inventaire après décès: Lointier, Louis-Firmin-Joseph., 13 octobre 1832
      inventaire après décès; Lointier, Louis-Firmin-Joseph
    - Inventaire après décès: Morel, Jean-Baptiste., 16 octobre 1832
      inventaire après décès; Morel, Jean-Baptiste
    - Inventaire après décès: Morin, Alexis., 27 octobre 1832
      inventaire après décès; Morin, Alexis
    - Inventaire après décès: Billy, Georges-Antoine., 27 octobre 1832
      inventaire après décès; Billy, Georges-Antoine
    - Inventaire après décès: Hyard, Marguerite-Catherine-Adélaïde. Morin, Alexis (épouse); Chappoteau, Guillaume-Germain (veuve)., 27 octobre 1832
      inventaire après décès; Hyard, Marguerite-Catherine-Adélaïde; Morin, Alexis; Chappoteau, Guillaume-Germain
    - Inventaire après décès: Thiebault, Nicolas., 6 novembre 1832
      inventaire après décès; Thiebault, Nicolas
    - Inventaire après décès: Foucou, Philippe-Alexandre., 5 décembre 1832
      inventaire après décès; Foucou, Philippe-Alexandre
    - Inventaire après décès: Blondeau, Marguerite. Dutrou, Michel (veuve); Bouhey, Jean (veuve). Jacob (rue), n° 21, 5 décembre 1832
      inventaire après décès; Jacob (rue); Blondeau, Marguerite; Dutrou, Michel; Bouhey, Jean
    - Inventaire après décès: Lehouarzer, Paterne. Tourneur, soldat invalide. Sèvres (rue de), n° 100, 6 décembre 1832
      inventaire après décès; Sèvres (rue de); Lehouarzer, Paterne; militaire du rang; tourneur
    - Inventaire après décès: Derieux, Marie-Madeleine. Burdet, Louis-Joseph-Amédée (épouse). Nouveautés (marchand de). Sèvres (rue de), n° 101, 8 décembre 1832
      inventaire après décès; Sèvres (rue de); Derieux, Marie-Madeleine; Burdet, Louis-Joseph-Amédée; commerçant
    - Inventaire après décès: Francois, Jeanne-Charlotte-Henriette. Lhote, Jean-Baptiste (épouse). Fer (marchand de). Saint-Victor (rue), n° 15, 11 décembre 1832
      inventaire après décès; Saint-Victor (rue); Francois, Jeanne-Charlotte-Henriette; Lhote, Jean-Baptiste; commerçant
    - Inventaire après décès: Haumont de La Galeiziere [Ou Galaiziere], Marie-Bathilde-Eugénie de. BEAUMONT d'Autichamp, Marie-Jean-Joseph-Jacques de (veuve). Vicomte d'autichamp. Grenelle (rue de), n° 53, Saint-Germain, 7 janvier 1833
      inventaire après décès; Grenelle (rue de); Haumont de La Galeiziere [Ou Galaiziere], Marie-Bathilde-Eugénie de; Beaumont d'Autichamp, Marie-Jean-Joseph-Jacques de (vicomte d'Autichamp)
    - Inventaire après décès: Delavoye, Augustine. Carpentier, Pierre-Nicolas (épouse). Tonnelier (marchand). Echaudé (rue de l'), n° 21, 18 janvier 1833
      inventaire après décès; Echaudé (rue de l'); Delavoye, Augustine; Carpentier, Pierre-Nicolas; tonnelier
    - Inventaire après décès: Caubet, Thomas. Echaudé (rue de l'), n° 22, 19 janvier 1833
      inventaire après décès; Echaudé (rue de l'); Caubet, Thomas
    - Inventaire après décès: Delacour, François., 4 février 1833
      inventaire après décès; Delacour, François
    - Inventaire après décès: Croisoeuil Chateaurenard, Marie-Charlotte de. Bayard de La Vingtrie, Ferdinand-Jean (épouse). Ingénieur Ponts-et-Chaussées, chevalier de la Légion d'honneur. Odéon (rue de l'), n° 24, 7 février 1833
      inventaire après décès; Odéon (rue de l'); Croisoeuil Chateaurenard, Marie-Charlotte de; Bayard de La Vingtrie, Ferdinand-Jean; ingénieur
    - Inventaire après décès: Charreyre, Annet., 9 février 1833
      inventaire après décès; Charreyre, Annet
    - Inventaire après décès: Pasquier, Louise-Adélaïde. Pontarly, Joseph-Laurent-Louis (épouse). Employé. Dragon (rue du), n° 18, 28 février 1833
      inventaire après décès; Dragon (rue du); Pasquier, Louise-Adélaïde; Pontarly, Joseph-Laurent-Louis
    - Inventaire après décès: Chantourelle, Pierre-Nicolas., 18 mars 1833
      inventaire après décès; Chantourelle, Pierre-Nicolas
    - Inventaire après décès: Ledily, Pierre-Jean-Louis. Bichat (rue), n° 20, faubourg du Temple, 22 mars 1833
      inventaire après décès; Bichat (rue); Faubourg-du-Temple (rue du); Ledily, Pierre-Jean-Louis
    - Inventaire après décès: Estournel, Barthélemy., 26 mars 1833
      inventaire après décès; Estournel, Barthélemy
    - Inventaire après décès: Hedin, Marie-Suzanne., 27 mars 1833
      inventaire après décès; Hedin, Marie-Suzanne
    - Inventaire après décès: Boissiere, Eulalie-Sophie. Tardif, Etienne (comte de Bordesoulle) (épouse). Lieutenant général, pair de France, grand croix de la Légion d'honneur. Saint-Lazare (rue), n° 40, 25 avril 1833
      inventaire après décès; Saint-Lazare (rue); Boissiere, Eulalie-Sophie; Tardif, Etienne (comte de Bordesoulle)
    - Inventaire après décès: Leverbe, Marie-Hélène. Nolette, Jean-Pierre-François (veuve)., 29 avril 1833
      inventaire après décès; Leverbe, Marie-Hélène; Nolette, Jean-Pierre-François
    - Inventaire après décès: Moutier, Marie-Anne. Chicot, Jean-Pierre (épouse). Boucher (ancien marchand). Bac (rue du), n° 91, 30 avril 1833
      inventaire après décès; Bac (rue du); Moutier, Marie-Anne; Chicot, Jean-Pierre; boucher
    - Inventaire après décès: Delorme, Jean-Baptiste., 4 mai 1833
      inventaire après décès; Delorme, Jean-Baptiste
    - Inventaire après décès: Hebert de Beauvoir, Adrienne-Charlotte-Octavie., 7 mai 1833
      inventaire après décès; Hebert de Beauvoir, Adrienne-Charlotte-Octavie
    - Inventaire après décès: Ferrero Fieschi Crevecoeur de Masserano, Charles-Louis., 13 mai 1833
      inventaire après décès; Ferrero Fieschi Crevecoeur de Masserano, Charles-Louis
    - Inventaire après décès: Fere, Achille-Raymond., 28 mai 1833
      inventaire après décès; Fere, Achille-Raymond
    - Inventaire après décès: Faure, Charles-Alexis-Marcellin. Pharmacien. Saint-Dominique (rue), n° 7, 30 mai 1833
      6 août 1833, vente du fonds de pharmacie.
      inventaire après décès; Saint-Dominique (rue); Faure, Charles-Alexis-Marcellin; pharmacien
    - Inventaire après décès: Lamarez, Jean-Baptiste-Léonor. Grenelle (rue de), n° 28, Saint-Germain, 1er juin 1833
      inventaire après décès; Grenelle (rue de); Lamarez, Jean-Baptiste-Léonor
    - Inventaire après décès: Keuler, Christian-Frédéric., 8 juin 1833
      inventaire après décès; Keuler, Christian-Frédéric
    - Inventaire après décès: Balu, Marie-Adelphine. Delanoue, Arnould-Marie (épouse). Charron carrossier (ouvrier). Grenelle (rue de), n° 64 [ou 63], Saint-Germain, 20 juin 1833
      inventaire après décès; Balu, Marie-Adelphine; Delanoue, Arnould-Marie; charron; carrossier
    - Inventaire après décès: Danglade, Guillaume., 12 juillet 1833
      inventaire après décès; Danglade, Guillaume
    - Inventaire après décès: Guerinot, Jean-Nicolas. Avocat à la Cour royale de Paris. Bleue (rue), n° 3, 8 août 1833
      inventaire après décès; Bleue (rue); Guerinot, Jean-Nicolas; avocat
    - Inventaire après décès: Blondy, Catherine. Jonette, Henri-Louis (épouse). Facteur à la poste aux lettres. Juifs (rue des), n° 24, au Marais, 11 septembre 1833
      inventaire après décès; Juifs (rue des); Blondy, Catherine; Jonette, Henri-Louis
    - Inventaire après décès { Cf. Me Février, étude LX }: Vee, Nicolas-Alphonse. Négociant (ancien). Lesdiguières (rue), n° 6, 11 septembre 1833
      inventaire après décès; Lesdiguières (rue de); Vee, Nicolas-Alphonse; négociant
    - Inventaire après interdiction: Picques, Gabrielle-Nicole-Olivier de. Louis XV (place), n° 8/Picpus (rue de), n° 6, 14 septembre 1833
      inventaire; Louis-XV (place); Picques, Gabrielle-Nicole-Olivier de
    - Inventaire après décès: Corbie, Victor., 23 septembre 1833
      14 novembre 1844, liquidation et partage de la succession de Victor CORBIE et de Marie Sophie NOURY, RE/XXIX/19.
      inventaire après décès; Corbie, Victor
    - Inventaire après décès: Chaminade, Joseph. Pensionné, rentier. Chabanais (rue), n° 12, 15 octobre 1833
      inventaire après décès; Chabanais (rue); Chaminade, Joseph
    - Inventaire après décès: Mezin, Pierre. Gargotier. Parcheminerie (rue de la), n° 24, 25 octobre 1833
      inventaire après décès; Parcheminerie (rue de la); Mezin, Pierre; restaurateur
    - Inventaire après décès: Monsaingland, Jean-Nicolas., 16 novembre 1833
      inventaire après décès; Monsaingland, Jean-Nicolas
    - Inventaire après décès: Maury, Joseph-Ferdinand., 12 décembre 1833
      inventaire après décès; Maury, Joseph-Ferdinand
    - Inventaire après décès: Billeau, Pierre-Marie. Maçon, rentier. Colombier (rue du), n° 14, 29 janvier 1834
      inventaire après décès; Colombier (rue du); Billeau, Pierre-Marie; maçon
    - Inventaire après décès: Thomas, Jean-Baptiste-Richard. Employé au ministère des finances. Eglise (rue de l'), n° 9, Batignolles (Les), 3 février 1834
      inventaire après décès; Thomas, Jean-Baptiste-Richard; fonctionnaire
    - Inventaire après décès: Demarsy, Philibert., 27 février 1834
      inventaire après décès; Demarsy, Philibert
    - Inventaire après décès: Caron, Adèle., 21 mars 1834
      inventaire après décès; Caron, Adèle
    - Inventaire après décès: Aube, Marie-Cécile. Comparet, Jacques (épouse); Vallette, Antoine (veuve). Rentier. Arbalète (rue de l'), n° 12, 21 mars 1834
      inventaire après décès; Arbalète (rue de l'); Aube, Marie-Cécile; Comparet, Jacques; Vallette, Antoine
    - Inventaire après décès: Forbak, Marie., 9 avril 1834
      inventaire après décès; Forbak, Marie
    - Inventaire après décès: Bussy, Louise-Denise., 21 avril 1834
      inventaire après décès; Bussy, Louise-Denise
    - Inventaire après décès: Lecomte, Lise-Elisabeth. Bailly, Joseph-François-Simon (épouse). Garde du génie. Bac (rue du), n° 45, 10 mai 1834
      inventaire après décès; Bac (rue du); Lecomte, Lise-Elisabeth; Bailly, Joseph-François-Simon
    - Inventaire après décès: Bouchard, Nicolas., 22 mai 1834
      inventaire après décès; Bouchard, Nicolas
    - Inventaire après décès: Magon de La Gervaisais, Charles-Sévère-Marie., 26 mai 1834
      inventaire après décès; Magon de La Gervaisais, Charles-Sévère-Marie
    - Inventaire après interdiction: Gallean, Cornélie-Henriette-Sophie-Hortense-Louise-Gabrielle (princesse de). Forbin Janson, Michel-Palamède (marquis de) (veuve). Lieutenant général des armées du roi, chevalier de Saint-Louis. Grenelle (rue de), n° 2, Saint-Germain, 3 juin 1834